【裁判字號】    90,簡上,51
【裁判日期】    900829
【裁判案由】    公共危險
【裁判全文】
臺灣新竹地方法院刑事判決                            九十年度簡上字第五一號
    上  訴  人
    即  被  告  甲○○
右上訴人因公共危險案件，不服本院新竹簡易庭九十年度竹交簡字第二二六號中華民
國九十年三月二十一日第一審簡易判決（聲請簡易處刑案號：臺灣新竹地方法院檢察
署九十年度偵字第一三一○號），提起上訴，本院管轄第二審之合議庭判決如左：
    主      文
上訴駁回。
    事      實
一、甲○○明知飲酒過量情形下駕車將導致其注意能力減低，反應能力變慢，而不能
    安全駕駛，此時若駕車行駛於馬路上，隨時有致他人於死傷之危險，竟仍於民國
    九十年二月十九日晚上七時三十分許，在新竹市某餐廳與友人服用酒類，已至不
    能安全駕駛動力交通工具之狀態，猶駕駛車牌號碼七Ｇ─九八六六號自小客車，
    自新竹市往新竹縣竹北市方向行駛，嗣於同日晚上十一時二十分許，行經國道一
    號高速公路九十一公里處（屬新竹縣竹北市境內）時，為警攔停，發現有滿身酒
    味、滿臉通紅、腳步不穩之情形，經警以酒精測定器施測其呼氣之酒精濃度，高
    達每公升呼氣含０‧七一毫克。
二、案經內政部警政署國道公路警察局第二警察隊報請臺灣新竹地方法院檢察署檢察
    官聲請簡易判決處刑。
    理      由
一、右揭犯罪事實，業據被告甲○○於警訊、偵查時坦承不諱，並有刑法第一百八十
    五條之三案件測試觀察紀錄表、汽車駕駛人酒後生理協調平衡檢測紀錄表、內政
    部警政署國道公路警察局Ｚ00000000號舉發違反道路交通管理事件通知
    單、承辦警員胡崑仁之報告各一紙附卷可稽。按對於酒精濃度呼氣已達每公升零
    點五五毫克時，肇事率為一般正常人之十倍，認已達不能安全駕駛之標準，有法
    務部八十八年五月十八日所發之法八八檢字第００一六六九號函在卷為憑，而被
    告於員警測試時呼氣酒精濃度高達每公升０‧七一毫克，超過每公升０‧五五毫
    克之法定標準值，顯已達酒醉而不能安全駕駛之程度，亦有被告之酒精濃度測試
    單一紙附卷足參。
二、被告上訴意旨略以，案發當日喝完酒後曾回公司休息四小時始開車，且受測時並
    無腳步不穩之情形，原判決未能詳查，自非允洽云云，指摘原判決不當，惟查，
    被告於警訊及檢察官偵查中均坦認，約夜間七時三十分許喝酒至十時結束返家等
    語（見偵查卷第四頁反面、十五頁反面），足認被告並無至公司休息四小時始開
    車之情事；況縱認被告確有於飲酒後休息四小時始駕駛汽車，然依上開測試觀察
    紀錄表所載：被告於為警查獲時確有腳步不穩，顯無法正常駕駛之情形；而其於
    受測時所劃之同心圓亦有部分劃出圓外，有卷附汽車駕駛人酒後生理平衡檢測紀
    錄表可參，顯見被告當時確已飲酒至不能安全駕駛之狀況甚明，是被告空言抗辯
    洵無足採，本件事證明確，被告犯行洵堪認定。
三、核被告甲○○所為，係犯刑法第一百八十五條之三服用酒類不能安全駕駛動力交
    通工具而駕駛罪。原審以被告所犯罪證明確，援引適用刑法第一百八十五條之三
    、第四十二條第二項，罰金罰鍰提高標準條例第二條，並審酌被告犯罪之動機、
    目的、手段，犯罪所生之損害，及犯罪後態度等一切情狀，量處罰金一萬三千元
    ，如易服勞役以三百元折算一日，核其認事用法，俱無違誤，量刑亦堪允洽。被
    告上訴意旨，仍執陳詞指摘原判決不當及量刑過重，核無理由，應予駁回。
據上論斷，應依刑事訴訟法第四百五十五條之一第一項、第三項、第三百六十八條，
判決如主文。
本案經檢察官吳佳蒨到庭執行職務。
中      華      民      國    九十      年      八      月    二十九    日
                                    臺灣新竹地方法院刑事第一庭
                                      審判長法  官 賴淑敏
                                            法  官 李珮瑜
                                            法  官 滕治平
右正本證明與原本無異。
不得上訴。
                                            書記官 江靜玲
中      華      民      國    九十      年      八      月    三十      日
附錄本案論罪科刑法條全文
刑法第一百八十五條之三
服用毒品、麻醉藥品、酒類或其他相類之物，不能安全駕駛動力交通工具而駕駛者，
處一年以下有期徒刑、拘役或三萬元以下罰金。


司法院資訊處製作；財團法人民間司法改革基金會備份。
